---
title: "0607"
output: html_document
---

```{r setup, include=FALSE}
knitr::opts_chunk$set(echo = F, message=FALSE,warning = FALSE)
knitr::opts_chunk$set(fig.width=8, fig.height=3)
```

```{r library ,Warning = F}
library(MASS)
library(spaMM)
library(dplyr)
library(ggplot2)
library(raster)
library(latex2exp) # 在ggplot 中使用latex
library(GWmodel)      ### GW models
```


## 模型結構

$$\bf  g(\mu) = \eta =  X  \beta+ b =  X  \beta+  M v $$
$$\bf  M = ZL \ or \ ZAL$$


- $g(.)$ : link function \n
- $\bf b$ : 隨機效應，由已知的 “design matrix” $ \boldsymbol Z$ 與 $\boldsymbol v$ 組成。 \n
  - 若隨機效應彼此之間有關係（$\bf u$ not indepoendent），則可以將隨機效應表示成 $\bf Mv$, $\bf M = ZL \ or \ ZAL$ \n
  - $\bf Z$: 通常是一個關聯矩陣,兩者相鄰為1，不相鄰為0。 \n
  - $\bf A$: The optional A factor can also be given by the optional "AMatrices" attribute of covStruct. \n
  - $\bf L$: 對於空間的隨機效應來說，通常為**Cholesky “square root”**，由Matern等距離相關矩陣分解而成。(For spatial random effects, L is typically the Cholesky “square root” of a correlation matrix determined by the random effect specification (e.g., Matern(...)) \n
- $\lambda$ 為隨機效應(Random effect)的變異數(Variance)，$\phi$ 為殘差(Residuals)的變異數(Variance)。 \n

`spaMM` 會提供固定效應的參數($\boldsymbol \beta$)的估計與隨機效應的分布情形（the variances of $u_i$ and of the residual error $e_i$）以及 $\boldsymbol Z$ 的相關係數(在空間模型的情況下，例如 Matern 的$\rho , \nu$)


### Matérn covariance function

是統計學中的一個協方差函數。它常被用於定義兩點測量值之間的協方差。由於該協方差只取決於**兩點間的距離**，因而是平穩的。如使用**歐幾里得**距離來定義距離，此時的馬特恩協方差函數是各向同性的。(取自維基百科)

因此通常使用該協方差矩陣來解釋空間之間的相關性。

$$C_{\nu}(d) = {\sigma^2}\frac{2^{1-\nu}}{\Gamma(\nu)}(\sqrt{2\nu}\frac{d}{\rho})K_{\nu}(\sqrt{2\nu}\frac{d}{\rho})$$

- $d$: 兩點的距離 \n
- $\Gamma(.)$: $\Gamma(.)$ 函數 \n
- $\rho, \nu$: 非負參數，$\rho$ 為 scale parameter(尺度參數)，$\nu$ 為 smoothing parameter(平滑參數)，越大越平滑 \n
- ${\displaystyle K_{\nu }}$: 第二類貝索函數 \n

當$\nu = 0.5$: \n

$$C_{\nu = 0.5}(d) = {\sigma^2}exp(-\frac{d}{\rho})$$

當$\nu \rightarrow \infty$: \n

$$\mathop{lim}\limits_{\nu \rightarrow \infty} C_{\nu}(d) = {\sigma^2}exp(-\frac{d^2}{\rho^2})$$

```{r }
nu = c(.25, .5, 1, 1.5, 2); rho = 1
dd <- runif(1000, 0,10)
dir.new <- nu %>%
  lapply(function(x) MaternCorr(dd, nu = x, rho = rho))

M_df = data.frame(nu = as.numeric(), rho = as.numeric(), M = as.numeric(), d = as.numeric())


for (i in c(1:length(dir.new))){
  df = data.frame(nu = nu[i], rho = rho, M = (dir.new[i]), d = dd)
  colnames(df) = c("nu", "rho", "M", "d")
  M_df = rbind(M_df, df)
  
}

ggplot(M_df)+geom_line(aes(x = d, y = M, group = nu, color = nu), size = 1)+ggtitle("Matérn covariance function (rho = 1)")
```


```{r plot }
nu = c(.5); rho = c(.25, .5, 1, 1.5,2)
dd <- runif(1000, 0,10)
dir.new <- rho %>%
  lapply(function(x) MaternCorr(dd, nu = nu, rho = x))

M_df = data.frame(nu = as.numeric(), rho = as.numeric(), M = as.numeric(), d = as.numeric())

for (i in c(1:length(dir.new))){
  df = data.frame(nu = nu, rho = rho[i], M = (dir.new[i]), d = dd)
  colnames(df) = c("nu", "rho", "M", "d")
  M_df = rbind(M_df, df)
  
}

ggplot(M_df)+geom_line(aes(x = d, y = M, group = rho, color = rho), size = 1)+ggtitle("Matérn covariance function (nu = .5)")
```

## Cauchy covariance function

$$C_{cau}(d) = (1-Nuggest)(1+(\rho d)^{\nu})(longdep/\nu))$$

- $Nuggest$: 金塊效應，算是某種誤差 \n
- $\rho$: `rho`，尺寸參數(scaling factor) \n
- $\nu$:`shape`，形狀（平滑）參數，若距離為歐式距離，$0< \nu \leq 2$；若為大圓距離 (Great-circle distance)，$0< \nu \leq 1$。\n
- $longdep$: `longdep`，給出相關性隨距離漸近減小的指數，大於零的實數。\n


## Model fitting

#### COMPoisson family

Conway-Maxwell-Poisson 是以計數型的 Poisson 為基礎發展出來的分配，是為了解決那些過度分散或者過度集中(over- and underdispersion)的計數型分配。

$$Pr(y;\lambda, \nu_{CMP}) = \frac{\lambda^y}{(y!)^{\nu_{CMP}}Z(\lambda, \nu_{CMP})}$$
$$Z(\lambda, \nu_{CMP}) = \sum^ \infty_{k=0}\frac{\lambda^k}{(k!)^{\nu_{CMP}}}$$
- $\nu_{CMP}$: 其值越小，分布程度越廣(overdispersion); 其值越大，分布程度越集中(underdispersion);$\nu_{CMP} = 1$ 的時候就是 poisson 分配。

```{r Load data }
path = '..\\..\\Roaming-Dogs-Data\\'

# Variable_df <- read.csv(paste0(path, "@Taiwan_sampling_village_variable\\Taiwan_sampling_village_variable.shp" ), fileEncoding = 'utf-8')
Variable_shp<-shapefile(paste0(path, "@Taiwan_sampling_village_variable\\Taiwan_sampling_village_variable.shp" ),encoding = 'utf-8')
Variable_shp@data["School"] <- rowSums(Variable_shp@data[c("Ele","Junior" ,"Senior")])
Variable_shp@data["Student"] <- rowSums(Variable_shp@data[c("Ele_stu","Junior_stu" ,"Senior_stu")])
Variable_shp@data[is.na(Variable_shp@data)] <- 0

Variable_shp@data$Nr = Variable_shp@data$Nr %>% as.integer()
```
```{r}

col_X = 
  c( "Cluster",# 分群
     "Hospital","Clinic", "Temple", "School", "Train.stat", # 公共建設
     "Student", "Train.crow", # 人流
     "high_rat",   "mid_rat","low_rat", "M_F_RAT" ,"P_H_CNT","H_CNT", "P_DEN", "YOUN_DEP","OLD_DEP","AGING_IDX", # 人口統計(教育程度、人口密度...)
     "Income_mea","Income_sta", # 村里收入
     "Area_sqkm") 
col_y = c("Nr")
```

```{r 轉成數值}
for(i in c(col_X, col_y, "P_CNT", "X","Y")){
  
  Variable_shp@data[i] = sapply(Variable_shp@data[i], function(x) as.numeric(x))
  
}

Variable_df = Variable_shp@data
```

### Model 01

- package: spaMM
- family = COMPoisson()
- 變數：層級(p.s. 台北市沒有)、戶量、里面積（平方公里）
- 關聯矩陣：Cauchy、Matern (參數 `spaMM` 會給)

```{r }
col_X_03 = c("Cluster", "P_H_CNT", "Area_sqkm")
var_X = paste(col_X_03, collapse = " + ")

counties = "臺中市"
idx.county = Variable_shp@data$COUNTYNAME == counties 

# spaMM_fitting

corr = "Cauchy"

spa_random = sprintf("%s(1|X+Y)", corr)
f = as.formula(paste("Nr ~", var_X, "+",spa_random))

glmm_ComPo = fitme(f,data= Variable_df[idx.county, c(col_y, col_X,  "X", "Y")], family = COMPoisson())

fit = predict(glmm_ComPo,type = "response")
res.res = residuals(glmm_ComPo,  type = "response")
std.res = residuals(glmm_ComPo,  type = "std_dev_res")
```


```{r }
res.model = lm(res.res~I(fit))

res2 = res.model$residuals

res.model %>% summary

p1 = ggplot()+
  geom_point(aes(x = fit %>% as.vector, y = as.vector(res2)))+
  xlab(TeX("$\\hat{Nr}$"))+ ylab("residuals")+  ggtitle(sprintf("%s %s",corr,counties), subtitle =  TeX("$\\hat{Nr}$ vs. residuals"))

p1
```


```{r }
# spaMM_fitting_plot


p1 = ggplot()+
  geom_point(aes(x = fit %>% as.vector, y = as.vector(res.res)))+
  xlab(TeX("$\\hat{Nr}$"))+ ylab("response residuals")+  ggtitle(sprintf("%s %s",corr,counties), subtitle =  TeX("$\\hat{Nr}$ vs. residuals"))

p2 = ggplot()+
  geom_point(aes(x = fit %>% as.vector, y = as.vector(std.res)))+
  xlab(TeX("$\\hat{Nr}$"))+ ylab("std_dev_res residuals")+  ggtitle(sprintf("%s %s",corr,counties), subtitle =  TeX("$\\hat{Nr}$ vs. residuals"))  

p3 = ggplot()+geom_histogram(aes(x = as.vector(res.res), y = ..density..), bins = 15)+
  geom_density(aes(x = as.vector(res.res), y = ..density..))+
  xlab("response residuals")+ggtitle(sprintf("%s %s",corr,counties))

p4 = ggplot()+geom_histogram(aes(x = as.vector(std.res), y = ..density..), bins = 15)+
  geom_density(aes(x = as.vector(std.res), y = ..density..))+
  xlab("std_dev_res residuals")+ggtitle(sprintf("%s %s",corr,counties))
```
```{r, fig.width = 10, fig.height = 8}
ggpubr::ggarrange(p1,p2,p3,p4)
```


```{r}
# spaMM_fitting

corr = "Matern"

spa_random = sprintf("%s(1|X+Y)", corr)
f = as.formula(paste("Nr ~", var_X, "+",spa_random))

glmm_ComPo = fitme(f,data= Variable_df[idx.county, c(col_y, col_X,  "X", "Y")], family = COMPoisson())

```


```{r }

# spaMM_fitting_plot

fit = predict(glmm_ComPo,type = "response")
res.res = residuals(glmm_ComPo,  type = "response")
std.res = residuals(glmm_ComPo,  type = "std_dev_res")
p1 = ggplot()+
  geom_point(aes(x = fit %>% as.vector, y = as.vector(res.res)))+
  xlab(TeX("$\\hat{Nr}$"))+ ylab("response residuals")+  ggtitle(sprintf("%s %s",corr,counties), subtitle =  TeX("$\\hat{Nr}$ vs. residuals"))

p2 = ggplot()+
  geom_point(aes(x = fit %>% as.vector, y = as.vector(std.res)))+
  xlab(TeX("$\\hat{Nr}$"))+ ylab("std_dev_res residuals")+  ggtitle(sprintf("%s %s",corr,counties), subtitle =  TeX("$\\hat{Nr}$ vs. residuals"))  

p3 = ggplot()+geom_histogram(aes(x = as.vector(res.res), y = ..density..), bins = 15)+
  geom_density(aes(x = as.vector(res.res), y = ..density..))+
  xlab("response residuals")+ggtitle(sprintf("%s %s",corr,counties))

p4 = ggplot()+geom_histogram(aes(x = as.vector(std.res), y = ..density..), bins = 15)+
  geom_density(aes(x = as.vector(std.res), y = ..density..))+
  xlab("std_dev_res residuals")+ggtitle(sprintf("%s %s",corr,counties))
```
```{r, fig.width = 10, fig.height = 8}
ggpubr::ggarrange(p1,p2,p3,p4)
```





### Model 02

- package: spaMM
- family = COMPoisson()
- 變數：層級(p.s. 台北市沒有)、戶量、offset(里面積（平方公里）)
- 關聯矩陣：Cauchy、Matern (參數 `spaMM` 會給)

```{r }
col_X_03 = c("Cluster", "P_H_CNT", "offset(log(Area_sqkm))")
var_X = paste(col_X_03, collapse = " + ")

counties = "彰化縣"
idx.county = Variable_shp@data$COUNTYNAME == counties 

# spaMM_fitting

corr = "Cauchy"

spa_random = sprintf("%s(1|X+Y)", corr)
f = as.formula(paste("Nr ~", var_X, "+",spa_random))

glmm_ComPo = fitme(f,data= Variable_df[idx.county, c(col_y, col_X,  "X", "Y")], family = COMPoisson())
```


```{r }

# spaMM_fitting_plot

fit = predict(glmm_ComPo,type = "response")
res.res = residuals(glmm_ComPo,  type = "response")
std.res = residuals(glmm_ComPo,  type = "std_dev_res")
p1 = ggplot()+
  geom_point(aes(x = fit %>% as.vector, y = as.vector(res.res)))+
  xlab(TeX("$\\hat{Nr}$"))+ ylab("response residuals")+  ggtitle(sprintf("%s %s",corr,counties), subtitle =  TeX("$\\hat{Nr}$ vs. residuals"))

p2 = ggplot()+
  geom_point(aes(x = fit %>% as.vector, y = as.vector(std.res)))+
  xlab(TeX("$\\hat{Nr}$"))+ ylab("std_dev_res residuals")+  ggtitle(sprintf("%s %s",corr,counties), subtitle =  TeX("$\\hat{Nr}$ vs. residuals"))  

p3 = ggplot()+geom_histogram(aes(x = as.vector(res.res), y = ..density..), bins = 15)+
  geom_density(aes(x = as.vector(res.res), y = ..density..))+
  xlab("response residuals")+ggtitle(sprintf("%s %s",corr,counties))

p4 = ggplot()+geom_histogram(aes(x = as.vector(std.res), y = ..density..), bins = 15)+
  geom_density(aes(x = as.vector(std.res), y = ..density..))+
  xlab("std_dev_res residuals")+ggtitle(sprintf("%s %s",corr,counties))
```
```{r, fig.width = 10, fig.height = 8}
ggpubr::ggarrange(p1,p2,p3,p4)
```


```{r}
# spaMM_fitting

corr = "Matern"

spa_random = sprintf("%s(1|X+Y)", corr)
f = as.formula(paste("Nr ~", var_X, "+",spa_random))

glmm_ComPo = fitme(f,data= Variable_df[idx.county, c(col_y, col_X,  "X", "Y")], family = COMPoisson())

```


```{r }

# spaMM_fitting_plot

fit = predict(glmm_ComPo,type = "response")
res.res = residuals(glmm_ComPo,  type = "response")
std.res = residuals(glmm_ComPo,  type = "std_dev_res")
p1 = ggplot()+
  geom_point(aes(x = fit %>% as.vector, y = as.vector(res.res)))+
  xlab(TeX("$\\hat{Nr}$"))+ ylab("response residuals")+  ggtitle(sprintf("%s %s",corr,counties), subtitle =  TeX("$\\hat{Nr}$ vs. residuals"))

p2 = ggplot()+
  geom_point(aes(x = fit %>% as.vector, y = as.vector(std.res)))+
  xlab(TeX("$\\hat{Nr}$"))+ ylab("std_dev_res residuals")+  ggtitle(sprintf("%s %s",corr,counties), subtitle =  TeX("$\\hat{Nr}$ vs. residuals"))  

p3 = ggplot()+geom_histogram(aes(x = as.vector(res.res), y = ..density..), bins = 15)+
  geom_density(aes(x = as.vector(res.res), y = ..density..))+
  xlab("response residuals")+ggtitle(sprintf("%s %s",corr,counties))

p4 = ggplot()+geom_histogram(aes(x = as.vector(std.res), y = ..density..), bins = 15)+
  geom_density(aes(x = as.vector(std.res), y = ..density..))+
  xlab("std_dev_res residuals")+ggtitle(sprintf("%s %s",corr,counties))
```
```{r, fig.width = 10, fig.height = 8}
ggpubr::ggarrange(p1,p2,p3,p4)
```




### Model 03

- package: spaMM
- family = negbin()
- 變數：層級(p.s. 台北市沒有)、戶量、offset(log(里面積（平方公里）))
- 關聯矩陣：Cauchy、Matern (參數 `spaMM` 會給)

#### With out spatial
```{r }
col_X_03 = c("Cluster", "P_H_CNT", "offset(log(Area_sqkm))")
var_X = paste(col_X_03, collapse = " + ")

counties = "彰化縣"
idx.county = Variable_shp@data$COUNTYNAME == counties 

# spaMM_fitting



f = as.formula(paste("Nr ~", var_X))

glmm_ComPo = fitme(f,data= Variable_df[idx.county, c(col_y, col_X,  "X", "Y")], family = negbin())
```

```{r}
glmm_ComPo %>% summary
```


```{r }

# spaMM_fitting_plot

fit = predict(glmm_ComPo,type = "response")
res.res = residuals(glmm_ComPo,  type = "response")
std.res = residuals(glmm_ComPo,  type = "std_dev_res")
p1 = ggplot()+
  geom_point(aes(x = fit %>% as.vector, y = as.vector(res.res)))+
  xlab(TeX("$\\hat{Nr}$"))+ ylab("response residuals")+  ggtitle(sprintf("%s",counties), subtitle =  TeX("$\\hat{Nr}$ vs. residuals"))

p2 = ggplot()+
  geom_point(aes(x = fit %>% as.vector, y = as.vector(std.res)))+
  xlab(TeX("$\\hat{Nr}$"))+ ylab("std_dev_res residuals")+  ggtitle(sprintf("%s",counties), subtitle =  TeX("$\\hat{Nr}$ vs. residuals"))  

p3 = ggplot()+geom_histogram(aes(x = as.vector(res.res), y = ..density..), bins = 15)+
  geom_density(aes(x = as.vector(res.res), y = ..density..))+
  xlab("response residuals")+ggtitle(sprintf("%s",counties))

p4 = ggplot()+geom_histogram(aes(x = as.vector(std.res), y = ..density..), bins = 15)+
  geom_density(aes(x = as.vector(std.res), y = ..density..))+
  xlab("std_dev_res residuals")+ggtitle(sprintf("%s",counties))
```
```{r, fig.width = 10, fig.height = 8}
ggpubr::ggarrange(p1,p2,p3,p4)
```

#### Cauchy

```{r }
# spaMM_fitting

corr = "Cauchy"

spa_random = sprintf("%s(1|X+Y)", corr)
f = as.formula(paste("Nr ~", var_X, "+",spa_random))

glmm_ComPo = fitme(f,data= Variable_df[idx.county, c(col_y, col_X,  "X", "Y")], family = negbin())
```

```{r}
glmm_ComPo %>% summary
```

```{r }

# spaMM_fitting_plot

fit = predict(glmm_ComPo,type = "response")
res.res = residuals(glmm_ComPo,  type = "response")
std.res = residuals(glmm_ComPo,  type = "std_dev_res")
p1 = ggplot()+
  geom_point(aes(x = fit %>% as.vector, y = as.vector(res.res)))+
  xlab(TeX("$\\hat{Nr}$"))+ ylab("response residuals")+  ggtitle(sprintf("%s %s",corr,counties), subtitle =  TeX("$\\hat{Nr}$ vs. residuals"))

p2 = ggplot()+
  geom_point(aes(x = fit %>% as.vector, y = as.vector(std.res)))+
  xlab(TeX("$\\hat{Nr}$"))+ ylab("std_dev_res residuals")+  ggtitle(sprintf("%s %s",corr,counties), subtitle =  TeX("$\\hat{Nr}$ vs. residuals"))  

p3 = ggplot()+geom_histogram(aes(x = as.vector(res.res), y = ..density..), bins = 15)+
  geom_density(aes(x = as.vector(res.res), y = ..density..))+
  xlab("response residuals")+ggtitle(sprintf("%s %s",corr,counties))

p4 = ggplot()+geom_histogram(aes(x = as.vector(std.res), y = ..density..), bins = 15)+
  geom_density(aes(x = as.vector(std.res), y = ..density..))+
  xlab("std_dev_res residuals")+ggtitle(sprintf("%s %s",corr,counties))
```
```{r, fig.width = 10, fig.height = 8}
ggpubr::ggarrange(p1,p2,p3,p4)
```


```{r}
# spaMM_fitting

corr = "Matern"

spa_random = sprintf("%s(1|X+Y)", corr)
f = as.formula(paste("Nr ~", var_X, "+",spa_random))

glmm_ComPo = fitme(f,data= Variable_df[idx.county, c(col_y, col_X,  "X", "Y")], family = negbin())

```

```{r}
glmm_ComPo %>% summary(., details=TRUE)

glmm_ComPo$muetablob
```

```{r }

# spaMM_fitting_plot

fit = predict(glmm_ComPo,type = "response")
res.res = residuals(glmm_ComPo,  type = "response")
std.res = residuals(glmm_ComPo,  type = "std_dev_res")
p1 = ggplot()+
  geom_point(aes(x = fit %>% as.vector, y = as.vector(res.res)))+
  xlab(TeX("$\\hat{Nr}$"))+ ylab("response residuals")+  ggtitle(sprintf("%s %s",corr,counties), subtitle =  TeX("$\\hat{Nr}$ vs. residuals"))

p2 = ggplot()+
  geom_point(aes(x = fit %>% as.vector, y = as.vector(std.res)))+
  xlab(TeX("$\\hat{Nr}$"))+ ylab("std_dev_res residuals")+  ggtitle(sprintf("%s %s",corr,counties), subtitle =  TeX("$\\hat{Nr}$ vs. residuals"))  

p3 = ggplot()+geom_histogram(aes(x = as.vector(res.res), y = ..density..), bins = 15)+
  geom_density(aes(x = as.vector(res.res), y = ..density..))+
  xlab("response residuals")+ggtitle(sprintf("%s %s",corr,counties))

p4 = ggplot()+geom_histogram(aes(x = as.vector(std.res), y = ..density..), bins = 15)+
  geom_density(aes(x = as.vector(std.res), y = ..density..))+
  xlab("std_dev_res residuals")+ggtitle(sprintf("%s %s",corr,counties))
```
```{r, fig.width = 10, fig.height = 8}
ggpubr::ggarrange(p1,p2,p3,p4)
```




### Model 04

- package: spaMM
- family = negbin()
- 變數：層級(p.s. 台北市沒有)、戶量、里面積（平方公里）
- random slop 
- 關聯矩陣：Cauchy、Matern (參數 `spaMM` 會給)

```{r }
col_X_03_01 = c("Cluster",  "P_H_CNT", "offset(log(Area_sqkm))")
col_X_03_02 = "P_H_CNT"

var_X = paste(col_X_03, collapse = " + ")

# spaMM_fitting

corr = "Cauchy"

spa_random = sprintf("%s(0+%s|X+Y)", corr, col_X_03_02)
f = as.formula(paste("Nr ~", var_X, "+",spa_random))

glmm_ComPo = fitme(f,data= Variable_df[idx.county, c(col_y, col_X,  "X", "Y")], family = negbin())
```


```{r }

# spaMM_fitting_plot

fit = predict(glmm_ComPo,type = "response")
res.res = residuals(glmm_ComPo,  type = "response")
std.res = residuals(glmm_ComPo,  type = "std_dev_res")
p1 = ggplot()+
  geom_point(aes(x = fit %>% as.vector, y = as.vector(res.res)))+
  xlab(TeX("$\\hat{Nr}$"))+ ylab("response residuals")+  ggtitle(sprintf("%s %s",corr,counties), subtitle =  TeX("$\\hat{Nr}$ vs. residuals"))

p2 = ggplot()+
  geom_point(aes(x = fit %>% as.vector, y = as.vector(std.res)))+
  xlab(TeX("$\\hat{Nr}$"))+ ylab("std_dev_res residuals")+  ggtitle(sprintf("%s %s",corr,counties), subtitle =  TeX("$\\hat{Nr}$ vs. residuals"))  

p3 = ggplot()+geom_histogram(aes(x = as.vector(res.res), y = ..density..), bins = 15)+
  geom_density(aes(x = as.vector(res.res), y = ..density..))+
  xlab("response residuals")+ggtitle(sprintf("%s %s",corr,counties))

p4 = ggplot()+geom_histogram(aes(x = as.vector(std.res), y = ..density..), bins = 15)+
  geom_density(aes(x = as.vector(std.res), y = ..density..))+
  xlab("std_dev_res residuals")+ggtitle(sprintf("%s %s",corr,counties))
```
```{r, fig.width = 10, fig.height = 8}
ggpubr::ggarrange(p1,p2,p3,p4)
```


```{r}
# spaMM_fitting

corr = "Matern"

spa_random = sprintf("%s(0+%s|X+Y)", corr, col_X_03_02)
f = as.formula(paste("Nr ~", var_X, "+",spa_random))

glmm_ComPo = fitme(f,data= Variable_df[idx.county, c(col_y, col_X,  "X", "Y")], family = negbin())

```


```{r }

# spaMM_fitting_plot

fit = predict(glmm_ComPo,type = "response")
res.res = residuals(glmm_ComPo,  type = "response")
std.res = residuals(glmm_ComPo,  type = "std_dev_res")
p1 = ggplot()+
  geom_point(aes(x = fit %>% as.vector, y = as.vector(res.res)))+
  xlab(TeX("$\\hat{Nr}$"))+ ylab("response residuals")+  ggtitle(sprintf("%s %s",corr,counties), subtitle =  TeX("$\\hat{Nr}$ vs. residuals"))

p2 = ggplot()+
  geom_point(aes(x = fit %>% as.vector, y = as.vector(std.res)))+
  xlab(TeX("$\\hat{Nr}$"))+ ylab("std_dev_res residuals")+  ggtitle(sprintf("%s %s",corr,counties), subtitle =  TeX("$\\hat{Nr}$ vs. residuals"))  

p3 = ggplot()+geom_histogram(aes(x = as.vector(res.res), y = ..density..), bins = 15)+
  geom_density(aes(x = as.vector(res.res), y = ..density..))+
  xlab("response residuals")+ggtitle(sprintf("%s %s",corr,counties))

p4 = ggplot()+geom_histogram(aes(x = as.vector(std.res), y = ..density..), bins = 15)+
  geom_density(aes(x = as.vector(std.res), y = ..density..))+
  xlab("std_dev_res residuals")+ggtitle(sprintf("%s %s",corr,counties))
```
```{r, fig.width = 10, fig.height = 8}
ggpubr::ggarrange(p1,p2,p3,p4)
```




### Model 04

- package: spaMM
- family = COMPoisson()
- 變數：層級(p.s. 台北市沒有)、戶量、里面積（平方公里）
- random slop 
- 關聯矩陣：Cauchy、Matern (參數 `spaMM` 會給)

```{r }
# col_X_03_01 = c("Cluster",  "P_H_CNT","offset(log(Area_sqkm))")
col_X_03_01 = c("offset(log(Area_sqkm))")
col_X_03_02 = "P_H_CNT"

var_X = paste(col_X_03_01, collapse = " + ")

counties = "彰化縣"
idx.county = Variable_shp@data$COUNTYNAME == counties 

# spaMM_fitting

corr = "Cauchy"

spa_random = sprintf("%s(0+%s|X+Y)", corr, col_X_03_02)
f = as.formula(paste("Nr ~", var_X, "+",spa_random))

glmm_ComPo = fitme(f,data= Variable_df[idx.county, c(col_y, col_X,  "X", "Y")], family = negbin())
```

```{r}
glmm_ComPo %>% summary
```


```{r }

# spaMM_fitting_plot

fit = predict(glmm_ComPo,type = "response")
res.res = residuals(glmm_ComPo,  type = "response")
std.res = residuals(glmm_ComPo,  type = "std_dev_res")
p1 = ggplot()+
  geom_point(aes(x = fit %>% as.vector, y = as.vector(res.res)))+
  xlab(TeX("$\\hat{Nr}$"))+ ylab("response residuals")+  ggtitle(sprintf("%s %s",corr,counties), subtitle =  TeX("$\\hat{Nr}$ vs. residuals"))

p2 = ggplot()+
  geom_point(aes(x = fit %>% as.vector, y = as.vector(std.res)))+
  xlab(TeX("$\\hat{Nr}$"))+ ylab("std_dev_res residuals")+  ggtitle(sprintf("%s %s",corr,counties), subtitle =  TeX("$\\hat{Nr}$ vs. residuals"))  

p3 = ggplot()+geom_histogram(aes(x = as.vector(res.res), y = ..density..), bins = 15)+
  geom_density(aes(x = as.vector(res.res), y = ..density..))+
  xlab("response residuals")+ggtitle(sprintf("%s %s",corr,counties))

p4 = ggplot()+geom_histogram(aes(x = as.vector(std.res), y = ..density..), bins = 15)+
  geom_density(aes(x = as.vector(std.res), y = ..density..))+
  xlab("std_dev_res residuals")+ggtitle(sprintf("%s %s",corr,counties))
```
```{r, fig.width = 10, fig.height = 8}
ggpubr::ggarrange(p1,p2,p3,p4)
```

```{r}
# spaMM_fitting

corr = "Matern"

spa_random = sprintf("%s(0+%s|X+Y)", corr, col_X_03_02)
f = as.formula(paste("Nr ~", var_X, "+",spa_random))

glmm_ComPo = fitme(f,data= Variable_df[idx.county, c(col_y, col_X,  "X", "Y")], family = COMPoisson())

```

```{r }

# spaMM_fitting_plot

fit = predict(glmm_ComPo,type = "response")
res.res = residuals(glmm_ComPo,  type = "response")
std.res = residuals(glmm_ComPo,  type = "std_dev_res")
p1 = ggplot()+
  geom_point(aes(x = fit %>% as.vector, y = as.vector(res.res)))+
  xlab(TeX("$\\hat{Nr}$"))+ ylab("response residuals")+  ggtitle(sprintf("%s %s",corr,counties), subtitle =  TeX("$\\hat{Nr}$ vs. residuals"))

p2 = ggplot()+
  geom_point(aes(x = fit %>% as.vector, y = as.vector(std.res)))+
  xlab(TeX("$\\hat{Nr}$"))+ ylab("std_dev_res residuals")+  ggtitle(sprintf("%s %s",corr,counties), subtitle =  TeX("$\\hat{Nr}$ vs. residuals"))  

p3 = ggplot()+geom_histogram(aes(x = as.vector(res.res), y = ..density..), bins = 15)+
  geom_density(aes(x = as.vector(res.res), y = ..density..))+
  xlab("response residuals")+ggtitle(sprintf("%s %s",corr,counties))

p4 = ggplot()+geom_histogram(aes(x = as.vector(std.res), y = ..density..), bins = 15)+
  geom_density(aes(x = as.vector(std.res), y = ..density..))+
  xlab("std_dev_res residuals")+ggtitle(sprintf("%s %s",corr,counties))
```
```{r, fig.width = 10, fig.height = 8}
ggpubr::ggarrange(p1,p2,p3,p4)
```

### Model 05

- package: spaMM
- family = COMPoisson()
- 變數：None
- random slop 
- 關聯矩陣：Cauchy、Matern (參數 `spaMM` 會給)


```{r }
counties = "臺中市"
idx.county = Variable_shp@data$COUNTYNAME == counties 
# var_X = "P_DEN + AGING_IDX + Income_mea +offset(log(Area_sqkm))"

var_X = "1 +offset(log(Area_sqkm))"

# high_rat +M_F_RAT+
```

#### Without spatial

```{r }

f = as.formula(paste("Nr ~", var_X))

glmm_ComPo = fitme(f,data= Variable_df[idx.county, c(col_y, col_X,  "X", "Y")], family = negbin())
```

```{r}
glmm_ComPo %>% summary
```

```{r }

# spaMM_fitting_plot

fit = predict(glmm_ComPo,type = "response")
res.res = residuals(glmm_ComPo,  type = "response")
std.res = residuals(glmm_ComPo,  type = "std_dev_res")
p1 = ggplot()+
  geom_point(aes(x = fit %>% as.vector, y = as.vector(res.res)))+
  xlab(TeX("$\\hat{Nr}$"))+ ylab("response residuals")+  ggtitle(sprintf("%s %s",corr,counties), subtitle =  TeX("$\\hat{Nr}$ vs. residuals"))

p2 = ggplot()+
  geom_point(aes(x = fit %>% as.vector, y = as.vector(std.res)))+
  xlab(TeX("$\\hat{Nr}$"))+ ylab("std_dev_res residuals")+  ggtitle(sprintf("%s %s",corr,counties), subtitle =  TeX("$\\hat{Nr}$ vs. residuals"))  

p3 = ggplot()+geom_histogram(aes(x = as.vector(res.res), y = ..density..), bins = 15)+
  geom_density(aes(x = as.vector(res.res), y = ..density..))+
  xlab("response residuals")+ggtitle(sprintf("%s %s",corr,counties))

p4 = ggplot()+geom_histogram(aes(x = as.vector(std.res), y = ..density..), bins = 15)+
  geom_density(aes(x = as.vector(std.res), y = ..density..))+
  xlab("std_dev_res residuals")+ggtitle(sprintf("%s %s",corr,counties))
```
```{r, fig.width = 10, fig.height = 8}
ggpubr::ggarrange(p1,p2,p3,p4)
```

#### Cauchy

```{r }
# spaMM_fitting

corr = "Cauchy"; col_X_03_02 = "Cluster"

spa_random = sprintf("%s(0+%s|X+Y)", corr, col_X_03_02)

f = as.formula(paste("Nr ~", var_X, "+",spa_random))

glmm_ComPo = fitme(f,data= Variable_df[idx.county, c(col_y, col_X,  "X", "Y")], family = negbin())
```

```{r}
glmm_ComPo %>% summary
```

```{r}
# spaMM_fitting_plot

fit = predict(glmm_ComPo,type = "response")
res.res = residuals(glmm_ComPo,  type = "response")
std.res = residuals(glmm_ComPo,  type = "std_dev_res")
p1 = ggplot()+
  geom_point(aes(x = fit %>% as.vector, y = as.vector(res.res)))+
  xlab(TeX("$\\hat{Nr}$"))+ ylab("response residuals")+  ggtitle(sprintf("%s %s",corr,counties), subtitle =  TeX("$\\hat{Nr}$ vs. residuals"))

p2 = ggplot()+
  geom_point(aes(x = fit %>% as.vector, y = as.vector(std.res)))+
  xlab(TeX("$\\hat{Nr}$"))+ ylab("std_dev_res residuals")+  ggtitle(sprintf("%s %s",corr,counties), subtitle =  TeX("$\\hat{Nr}$ vs. residuals"))  

p3 = ggplot()+geom_histogram(aes(x = as.vector(res.res), y = ..density..), bins = 15)+
  geom_density(aes(x = as.vector(res.res), y = ..density..))+
  xlab("response residuals")+ggtitle(sprintf("%s %s",corr,counties))

p4 = ggplot()+geom_histogram(aes(x = as.vector(std.res), y = ..density..), bins = 15)+
  geom_density(aes(x = as.vector(std.res), y = ..density..))+
  xlab("std_dev_res residuals")+ggtitle(sprintf("%s %s",corr,counties))
```
```{r, fig.width = 10, fig.height = 8}
ggpubr::ggarrange(p1,p2,p3,p4)
```


#### Matern

```{r}
# spaMM_fitting

corr = "Matern"; col_X_03_02 = "Cluster"

spa_random = sprintf("%s(0+%s|X+Y)", corr, col_X_03_02)

f = as.formula(paste("Nr ~", var_X, "+",spa_random))

glmm_ComPo = fitme(f,data= Variable_df[idx.county, c(col_y, col_X,  "X", "Y")], family = negbin())

```
```{r}
glmm_ComPo %>% summary
```

```{r }

# spaMM_fitting_plot

fit = predict(glmm_ComPo,type = "response")
res.res = residuals(glmm_ComPo,  type = "response")
std.res = residuals(glmm_ComPo,  type = "std_dev_res")
p1 = ggplot()+
  geom_point(aes(x = fit %>% as.vector, y = as.vector(res.res)))+
  xlab(TeX("$\\hat{Nr}$"))+ ylab("response residuals")+  ggtitle(sprintf("%s %s",corr,counties), subtitle =  TeX("$\\hat{Nr}$ vs. residuals"))

p2 = ggplot()+
  geom_point(aes(x = fit %>% as.vector, y = as.vector(std.res)))+
  xlab(TeX("$\\hat{Nr}$"))+ ylab("std_dev_res residuals")+  ggtitle(sprintf("%s %s",corr,counties), subtitle =  TeX("$\\hat{Nr}$ vs. residuals"))  

p3 = ggplot()+geom_histogram(aes(x = as.vector(res.res), y = ..density..), bins = 15)+
  geom_density(aes(x = as.vector(res.res), y = ..density..))+
  xlab("response residuals")+ggtitle(sprintf("%s %s",corr,counties))

p4 = ggplot()+geom_histogram(aes(x = as.vector(std.res), y = ..density..), bins = 15)+
  geom_density(aes(x = as.vector(std.res), y = ..density..))+
  xlab("std_dev_res residuals")+ggtitle(sprintf("%s %s",corr,counties))
```
```{r, fig.width = 10, fig.height = 8}
ggpubr::ggarrange(p1,p2,p3,p4)
```
