---
title: "Model Fitting"
output: html_document
fig_width: 6 
fig_height: 4 
---
## Referance

- http://idata8.com/rpackage/GWmodel/00Index.html **(GWmodel 的函數簡單說明) **
- https://www.datascienceblog.net/post/machine-learning/interpreting_generalized_linear_models/ **(glm residual )**
- https://stackoverflow.com/questions/2531489/understanding-glmresiduals-and-residglm
**Calling resid(model) will default to the deviance residuals, whereas model$resid will give you the working residuals. **
**resid(glm,type="working") = glm$residuals**
- **普瓦松回歸的 variance 會隨著y_hat 越大而越大(residual 也會越大)**
- https://online.stat.psu.edu/stat462/node/209/
- https://rpubs.com/benhorvath/glm_diagnostics

```{r setup, include=FALSE}
knitr::opts_chunk$set(echo = TRUE)
knitr::opts_chunk$set(fig.width=14, fig.height=6) 
```

## library the packages

```{r}
library(GWmodel)      ### GW models
library(dplyr)
library(sp)           ## Data management
library(car)          ## vif
library(spdep)        ## Spatial autocorrelation
library(RColorBrewer) ## Visualization
library(classInt)     ## Class intervals
library(raster)       ## spatial data
library(grid)         # plot
library(gridExtra)    # Multiple plot
library(ggplot2)      # Multiple plot
library(gtable)
library(GGally)       # 相關係數圖矩陣（scatter plot matrix）
library(maptools)
library(MASS)
library(tmap)
```

## Function 

### pdf_Plot

```{r pdf_Plot}
pdf_plot <- function(x, idx = c(rep(TRUE, length(x)))){
  g = ggplot()+
    geom_histogram(aes(x = x[idx], y = ..density..), 
                   fill = '#557C55', alpha = 0.8)+
    geom_density(aes(x = x[idx], y = ..density..), 
                 color = '#062C30', size = 1)+
    theme_bw()
  return(g)
}
```

### Point_Plot

```{r Point_Plot}
point_plot <- function(x, idx = c(rep(TRUE, length(x)))){
  g = ggplot()+
    geom_point(aes(x = Variable_df$X[idx], y = Variable_df$Y[idx], color = x[idx] , alpha = .8, size = x[idx]))+
     scale_colour_gradient2(low = "#E8630A",mid = "#F8B400", high = "#005555")+
    theme_bw()
  
  
  return(g)
}
```


## Load and tidy data

分層：依照人口密度、農業人口比例、專科以上人口比例及老年人口比例等變數，以群分析（Kmeans）作為都市化程度分層依據分為二至四層。

```{r Load data}
path = '..\\..\\Roaming-Dogs-Data\\'

# Variable_df <- read.csv(paste0(path, "@Taiwan_sampling_village_variable\\Taiwan_sampling_village_variable.shp" ), fileEncoding = 'utf-8')
Variable_shp<-shapefile(paste0(path, "@Taiwan_sampling_village_variable\\Taiwan_sampling_village_variable.shp" ),encoding = 'utf-8')
Variable_shp@data["School"] <- rowSums(Variable_shp@data[c("Ele","Junior" ,"Senior")])
Variable_shp@data[is.na(Variable_shp@data)] <- 0

Variable_shp@data$Nr = Variable_shp@data$Nr %>% as.integer()
Variable_df = Variable_shp@data
```

```{r Varaible name 01 original}
col_X = 
  c( "Cluster", # 分群
     "Hospital","Clinic", "Temple", "Ele","Junior" ,"Senior", "Train.stat", # 公共建設
     "Ele_stu", "Junior_stu" ,"Senior_stu", "Train.crow", # 人流
     "high_rat",   "mid_rat","low_rat", "M_F_RAT" , "P_DEN", "YOUN_DEP","OLD_DEP","AGING_IDX", # 人口統計(教育程度、人口密度...)
     "Income_mea","Income_sta") # 村里收入
```

- 因為分群包含教育程度、老年人口比例與人口密度等資訊，因此將其相關變數去除。
- 因為里裡面的學生人數與扶幼率有極大正相關，因此使用扶幼率。
- 太多里沒有醫院，與之去除
```{r}
col_X = 
  c( "Cluster", # 分群
     "Clinic", "Temple", "School" ,"Train.stat", # 公共建設
     "Train.crow", # 人流
      "M_F_RAT" ,"YOUN_DEP", # 人口統計(教育程度、人口密度...)
     "Income_mea","Income_sta") # 村里收入
col_y = c('Nr')
```

```{r}
sum( Variable_df$Nr<250)
pdf_plot(Variable_df$Nr, idx = Variable_df$Nr<250) 
point_plot(Variable_df$Nr, idx = Variable_df$Nr<250)
sum(Variable_df$Clinic == 0)/ length(Variable_df$Clinic)
```

```{r 轉成數值}
for(i in c(col_X, col_y, "P_CNT")){
  
  Variable_shp@data[i] = sapply(Variable_shp@data[i], function(x) as.numeric(x))
  Variable_df[i] = sapply(Variable_df[i], function(x) as.numeric(x))
}
```

### 轉成密度(公共建設分母為人口，遊蕩犬分母為面積)
```{r 轉成密度}
for(i in c( "Temple",  "School", "Train.stat",  "Clinic","Ele_stu", "Junior_stu" ,"Senior_stu", "Train.crow")){
  
  i_new = paste0(i, "_den")

  Variable_shp@data[i_new] = Variable_shp@data[i]/Variable_shp@data$P_CNT
  Variable_df[i_new] = Variable_df[i]/Variable_df$P_CNT
}
Variable_shp@data["Nr_den"] = Variable_shp@data["Nr"]/Variable_shp@data$Area_sqkm
Variable_df["Nr_den"] = Variable_df["Nr"]/Variable_df$Area_sqkm
```




```{r Varaible name 02}
col_X = 
  c( "Temple_den",  "School_den", "Train.stat_den",  "Clinic_den", # 公共建設
     "Train.crow_den", 
     "M_F_RAT",  "YOUN_DEP", # 人口統計(教育程度、人口密度...)
     "Income_mea","Income_sta")
col_y= c('Nr')
col_y_den =c('Nr_den')
```

### Scale the Data
```{r scale the data}

# for (i in col_X[col_X != "Cluster"]){
# 
#     Variable_df[i] <- scale(Variable_df[i])
#     Variable_shp@data[i] <-scale(Variable_shp@data[i])
# 
# }
```

```{r Nr_den pdf}
idx_clu_1 = Variable_df$Cluster == 1
sum(Variable_df$Nr[!idx_clu_1]==0)/sum(!idx_clu_1); sum(Variable_df$Nr[idx_clu_1]==0)/sum(idx_clu_1); sum(Variable_df$Nr==0)/nrow(Variable_df)
pdf_plot(Variable_df$Nr[!idx_clu_1])+xlab("density of Nr(Cluster is 2,3,4 都市化較低)")
pdf_plot(Variable_df$Nr[idx_clu_1])+xlab("density of Nr (Cluster is 1 都市化較高)")
```

```{r}
g = ggplot(data = Variable_df)+
  geom_boxplot(aes(x = as.factor(Cluster), y = Nr))
g
```


## Correlation
```{r correlation Cluster == 1}
corr = cor(Variable_df[idx_clu_1,c(col_y, col_y_den,col_X)])
idx = abs(corr[,col_y_den])>.05 | abs(corr[,col_y])>.05
col_X_den = c("Temple_den",  "School_den", "Train.stat_den",  "Clinic_den")
corr[col_X_den,col_X_den]
col_X_02 = names(corr[idx,col_y_den]) %>% tail(-2)

corr[idx,idx]
```
```{r scatter plot}

ggpairs(Variable_df, columns =c(col_X_02,col_y_den)) 

```

```{r correlation Cluster != 1}
corr = cor(Variable_df[!idx_clu_1,c(col_y, col_y_den,col_X)])
idx = abs(corr[,col_y_den])>.1 | abs(corr[,col_y])>.1
col_X_den = c("Temple_den",  "School_den", "Train.stat_den",  "Clinic_den")
corr[col_X_den,col_X_den]
col_X_02 = names(corr[idx,col_y_den]) %>% tail(-1)

corr[idx,idx]
```


```{r scatter plot}

ggpairs(Variable_df, columns =c(col_X_02,col_y)) 

```

## GLM_Poisson 
先只用各里寺廟、學校、診所密度與男女比、里平均收入建模
```{r glm.PO}
col_X_03 = c("Cluster","School_den", "Clinic_den","M_F_RAT", "Income_mea")
f = Nr~Cluster+School_den+Clinic_den+M_F_RAT+Income_mea+offset(log(Area_sqkm))
col_offset = c("Area_sqkm")
glm.PO <- glm(f,  family = poisson(link = "log"), data = Variable_df[c(col_y, col_X_03, col_offset)])
summary(glm.PO)
```
```{r glm.PO.res & fitted values}
fit.resp = predict(glm.PO, newdata = Variable_df[c(col_y, col_X_03, col_offset)], type = "response") # 已用 exp 轉過的
fit.link = predict(glm.PO, newdata = Variable_df[c(col_y, col_X_03, col_offset)], type = "link") # log(mu_i)
res.pear = residuals(glm.PO, type = "pearson")
res.work = residuals(glm.PO, type = "working")

qplot(res.pear, res.work)
```

```{r}
exp(fit.link) %>% head(); fit.resp %>% head()
```

```{r glm.PO.res}
p1 = pdf_plot(res.work); p2 = point_plot(res.work)
ggpubr::ggarrange(p1, p2, ncol = 2)
```


```{r residual_df}
residual_df = data.frame(VILLCODE = Variable_df$VILLCODE,
                         COUNTYNAME = Variable_df$COUNTYNAME,
                         TOWNNAME = Variable_df$TOWNNAME,
                         VILLNAME = Variable_df$VILLNAME,
                         Nr= Variable_df$Nr,
                         Cluster = Variable_df$Cluster,
                         glm.PO.res.pear =res.pear,
                         glm.PO.res.work =res.work,
                         glm.PO.fit = fit.resp)
```


## GLM_NB 
- https://bookdown.org/roback/bookdown-BeyondMLR/ch-poissonreg.html
- https://fukamilab.github.io/BIO202/04-C-zero-data.html

先只用各里寺廟、學校、診所密度與男女比、里平均收入建模

```{r glm.NB}
col_X_03 = c("Cluster","School_den", "Clinic_den","M_F_RAT", "Income_mea")
off = log(Variable_df$Area_sqkm)
glm.NB <- glm.nb(Nr ~.  + offset(off),data = Variable_df[c(col_X_03, col_y)])
# glm.NB.1 <- glm.nb(Nr ~.  + offset(off[idx_clu_1]),data = Variable_df[idx_clu_1,c(col_X_03, col_y)])
# glm.NB.2 <- glm.nb(Nr ~.  + offset(off[!idx_clu_1]),data = Variable_df[!idx_clu_1,c(col_X_03, col_y)])
summary(glm.NB)
```

```{r glm.PO.res & fitted values}
fit.resp = predict(glm.NB, newdata = Variable_df[c(col_y, col_X_03, col_offset)], type = "response") # 已用 exp 轉過的
fit.link = predict(glm.NB, newdata = Variable_df[c(col_y, col_X_03, col_offset)], type = "link") # log(mu_i)
res = res.resp = residuals(glm.NB, type = "response")
```

```{r glm.NB.res}

p1 = pdf_plot(res); p2 = point_plot(res)
ggpubr::ggarrange(p1, p2, ncol = 2)

```

```{r}

residual_df["glm.NB.res"] = res.resp
residual_df["glm.NB.fit"] = fit.resp

```

## Check the original data

把殘差過大的地方拿出來看看

```{r}
code = residual_df$VILLCODE[residual_df$glm.NB.res>10]
dt = (Variable_df[Variable_df$VILLCODE %in% code ,c('VILLCODE','COUNTYNAME','TOWNNAME','VILLNAME',col_X_03, col_y)])

```
## GWPR

```{r}
col_X_03 = c("Cluster", "School_den", "Clinic_den","M_F_RAT", "Income_mea")
off = log(Variable_df$Area_sqkm)
f = Nr~.
```

```{r}
DM<-gw.dist(dp.locat=data.matrix(((Variable_df[c('X', "Y")]))))

# bw.gwr <- bw.ggwr(f,
#                  data = Variable_shp[c(col_X_03, col_y)],
#                  family = "poisson",
#                  approach = "AICc",
#                  kernel = "gaussian",
#                  adaptive = TRUE,
#                  dMat = DM )
bw.gwr #113
```

```{r}
gwr.PO <- ggwr.basic(Nr~School_den+Clinic_den+M_F_RAT+Income_mea+offset(log(Area_sqkm)), 
                      data =Variable_shp[c(col_X_03, col_y, "Area_sqkm")],
                      family = "poisson",
                      bw = bw.gwr, 
                      kernel = "gaussian",
                      adaptive = TRUE,
                      dMat = DM)

summary(gwr.PO$SDF)
```

```{r}
p1 = pdf_plot(gwr.PO$SDF$residual); p2 = point_plot(gwr.PO$SDF$residual)
ggpubr::ggarrange(p1, p2, ncol = 2)
```

```{r}
residual_df["gwr.PO.res"] = gwr.PO$SDF$residual
```

整個 residual 大到不可思議，我也不知道為何。