---
title: "spaMM_introduction"
output: 
  html_document:
    toc: true
    toc_depth: 2
    toc_float:
      collapsed: false
      smooth_scroll: false
---

```{r setup, include=FALSE}
knitr::opts_chunk$set(echo = TRUE)
knitr::opts_chunk$set(fig.width=8, fig.height=3) 
```

```{r library ,Warning = F}
library(MASS)
library(spaMM)
library(dplyr)
library(ggplot2)
library(raster)
library(latex2exp) # 在ggplot 中使用latex
```

## reference

`spaMM`:
- <https://kimura.univ-montp2.fr/~rousset/spaMM/spaMMintro.pdf>
- <https://www.r-bloggers.com/2019/09/spatial-regression-in-r-part-1-spamm-vs-glmmtmb/>
**簡單介紹spaMM**

- <file:///C:/Users/ChenWenRu/Downloads/A_Review_of_Software_for_Spatial_Econometrics_in_R.pdf> **介紹很多模型以及可以用甚麼R套件**


## Matérn covariance function

是統計學中的一個協方差函數。它常被用於定義兩點測量值之間的協方差。由於該協方差只取決於**兩點間的距離**，因而是平穩的。如使用**歐幾里得**距離來定義距離，此時的馬特恩協方差函數是各向同性的。(取自維基百科)

因此通常使用該協方差矩陣來解釋空間之間的相關性。

$$C_{\nu}(d) = {\sigma^2}\frac{2^{1-\nu}}{\Gamma(\nu)}(\sqrt{2\nu}\frac{d}{\rho})K_{\nu}(\sqrt{2\nu}\frac{d}{\rho})$$

- $d$: 兩點的距離 \n
- $\Gamma(.)$: $\Gamma(.)$ 函數 \n
- $\rho, \nu$: 非負參數，$\rho$ 為 scale parameter(尺度參數)，$\nu$ 為 smoothing parameter(平滑參數)，越大越平滑 \n
- ${\displaystyle K_{\nu }}$: 第二類貝索函數 \n

當$\nu = 0.5$: \n

$$C_{\nu = 0.5}(d) = {\sigma^2}exp(-\frac{d}{\rho})$$

當$\nu \rightarrow \infty$: \n

$$\mathop{lim}\limits_{\nu \rightarrow \infty} C_{\nu}(d) = {\sigma^2}exp(-\frac{d^2}{\rho^2})$$
```{r plot}
nu = .5; rho = 1

dd <- runif(10000, 0,100)
mm <- MaternCorr(dd, nu = nu, rho = rho)

qplot(x = dd, y = mm)

plot(as.numeric(dd), as.numeric(mm), xlab = "Distance between pairs of location [in m]", ylab = "Estimated correlation")
```

**不過`spaMM`的 $\rho$ 是這邊的`倒數`，因為這篇文章說 $C_{\nu = 0.5}(d) = {\sigma^2}exp(-{d}{\rho})$，$\mathop{lim}\limits_{\nu \rightarrow \infty} C_{\nu}(d) = {\sigma^2}exp({-d^2}{\rho^2})$**

<https://rdrr.io/cran/spaMM/man/Matern.corr.html>

## Cauchy covariance function

$$C_{cau}(d) = (1-Nuggest)(1+(\rho d)^{\nu})(longdep/\nu))$$

- $Nuggest$: 金塊效應，算是某種誤差 \n
- $\rho$: `rho`，尺寸參數(scaling factor) \n
- $\nu$:`shape`，形狀（平滑）參數，若距離為歐式距離，$0< \nu \leq 2$；若為大圓距離 (Great-circle distance)，$0< \nu \leq 1$。\n
- $longdep$: `longdep`，給出相關性隨距離漸近減小的指數，大於零的實數。\n

<https://rdrr.io/cran/spaMM/man/CauchyCorr.html>

## General features of spaMM

### Model formulation

$$g(\boldsymbol\mu) =\boldsymbol \eta = \boldsymbol X \boldsymbol \beta+\boldsymbol b = \boldsymbol X \boldsymbol \beta+ \boldsymbol Z \bf v$$

- $g(.)$ : link function \n
- $\boldsymbol b$ : 隨機效應，由已知的 “design matrix” $ \boldsymbol Z$ 與 $\boldsymbol v$ 組成。 \n
- $\lambda$ 為隨機效應(Random effect)的變異數(Variance)，$\phi$ 為殘差(Residuals)的變異數(Variance)。 \n

**`注意`，以上在說隨機效應彼此沒有關聯的時候，阿有關聯的時候會呈現的是一些關聯矩陣，例如上面介紹的Matérn或者Cauchy（論文是這麼說的啦！）**\n

`u are independent realizations of some reference distribution (e.g., gaussian).` \n

`spaMM` 會提供固定效應的參數($\boldsymbol \beta$)的估計與隨機效應的分布情形（the variances of $u_i$ and of the residual error $e_i$）以及 $\boldsymbol Z$ 的相關係數(例如前面說的$\rho , \nu$)


### Response families

目前有：
- **gaussian** \n
- **Gamma** \n
- **poisson** \n
- **binomial** \n
- **negative-binomial** （NB 有自己的執行方式，可以看看`negbin`） \n
- **COMPoisson** \n
- **零截斷(zero-truncated variants) 的 Poisson 與 negative-binomial** (see help(Tpoisson) or help(Tnegbin) \n

### Random effect (`spaMM.pdf` p.136)

其中 $\boldsymbol v$ 可以再更加延伸為 $\bf v = f(\bf u)$，其中 $f(.)$ 為另外的 link function，$\bf u$ 服從一些某個特定分布的獨立變數(例如常態分佈)，也可以(被假設為)服從一些空間自相關模型，如Matern
(as described in the above examples)、 Cauchy; grid-based approximations of classical geostatistical models (Lindgren et al., 2011), here denoted “Interpolated Markov Random Fields”  等等。

$$\bf v = f(\bf u)$$ 

- 若$\boldsymbol u$為獨立同分配(iid)，可以有以下的分配假設： \n
  - **Guassion** \n
  - **Beta-distributed** \n
  - **Gamma-distributed** \n
  - **Inverse-Gamma-distributed** \n

- 若隨機效應彼此之間有關係（$\bf u$ not indepoendent），則可以將隨機效應表示成 $\bf Mv$, $\bf M = ZL \ or \ ZAL$ \n
  - $\bf Z$: 通常是一個關聯矩陣,兩者相鄰為1，不相鄰為0。 \n
  - $\bf A$: The optional A factor can also be given by the optional "AMatrices" attribute of covStruct. \n
  - $\bf L$: 對於空間的隨機效應來說，通常為**Cholesky “square root”**，由Matern等距離相關矩陣分解而成。(For spatial random effects, L is typically the Cholesky “square root” of a correlation matrix determined by the random effect specification (e.g., Matern(...)) \n
\n

**Cholesky “square root”**：當$\bf A$ 為實數正定，則可分解唯一分解成$\bf A = GG^T$，其中$\bf G$ 為下三角矩陣，其主對角元素皆為正數。\n

#### COMPoisson family

Conway-Maxwell-Poisson 是以計數型的 Poisson 為基礎發展出來的分配，是為了解決那些過度分散或者過度集中(over- and underdispersion)的計數型分配。

$$Pr(y;\lambda, \nu_{CMP}) = \frac{\lambda^y}{(y!)^{\nu_{CMP}}Z(\lambda, \nu_{CMP})}$$
$$Z(\lambda, \nu_{CMP}) = \sum^ \infty_{k=0}\frac{\lambda^k}{(k!)^{\nu_{CMP}}}$$

- $\nu_{CMP}$: 其值越小，分布程度越廣(overdispersion); 其值越大，分布程度越集中(underdispersion);$\nu_{CMP} = 1$ 的時候就是 poisson 分配。


## Further examples

### Simulation

```{r}
library(MASS)
rSample <- function(nb,rho,sigma2_u,resid,intercept,slope,pairs=TRUE) {
## sample pairs of adjacent locations
if (pairs) {
  x <- rnorm(nb/2); x <- c(x,x+0.001)
  y <- rnorm(nb/2); y <- c(y,y+0.001)
} else {x <- rnorm(nb);y <- rnorm(nb)}
  
  dist <- dist(cbind(x,y)) ## distance matrix between locations
  m <- exp(-rho*as.matrix(dist)) ## correlation matrix
  b <- mvrnorm(1,rep(0,nb),m*sigma2_u) ## correlated random effects
  pred <- sample(nb) ## some predictor variable
  obs <- intercept+slope*pred + b +rnorm(nb,0,sqrt(resid)) ## response
  data.frame(obs=obs,x,y,pred=pred)
}
set.seed(123)
d1 <- rSample(nb=40,rho=3,sigma2_u=0.5,resid=0.5,intercept=-1,slope=0.1)
```

#### plot
```{r}
p1 = qplot(data = d1,x = x, y = y, color = obs)
p2 = qplot(data = d1,x = x, y = y, color = pred)
ggpubr::ggarrange(p1, p2, ncol = 2)
```

#### MaternCorr (`corrMatrix` )

`spaMM.pdf` (p.38)
```{r}
MLdistMat <- MaternCorr(proxy::dist(d1[,c("x","y")]),
nu=0.5,rho=0.05)
```

```{r poisson}
data(scotlip)
lipfit <- HLCor(cases~I(prop.ag/10)+adjacency(1|gridcode)
+offset(log(expec)),
data=scotlip,family=poisson(),adjMatrix=Nmatrix)

lipfit_com <- fitme(cases~I(prop.ag/10)+adjacency(1|gridcode)
+offset(log(expec)),
data=scotlip,family=COMPoisson(nu = .9),adjMatrix=Nmatrix)
```

```{r}
summary(lipfit_com)
```

## The real data (Stary dogs)

### Function 

#### pdf_Plot

```{r pdf_Plot}
pdf_plot <- function(x, idx = c(rep(TRUE, length(x)))){
  g = ggplot()+
    geom_histogram(aes(x = x[idx], y = ..density..), 
                   fill = '#557C55', alpha = 0.8)+
    geom_density(aes(x = x[idx], y = ..density..), 
                 color = '#062C30', size = 1)+
    theme_bw()
  return(g)
}
```

#### Point_Plot

```{r Point_Plot}
point_plot <- function(x,county, idx = c(rep(TRUE, length(x)))){
  idx.c = Variable_df$COUNTYNAME == county
  df = Variable_df[idx.c,]
  g = ggplot()+
    geom_point(aes(x = df$X[idx], y = df$Y[idx], color = x[idx] , size = abs(x[idx])))+
     scale_colour_gradient2(low = "#313552",mid = "#FBF8F1", high = "#632626")
  
  
  return(g)
}
```



使用 `spaMM` 作為主要使用的套件

### Tidy the data 
```{r Load data}
path = '..\\..\\Roaming-Dogs-Data\\'

# Variable_df <- read.csv(paste0(path, "@Taiwan_sampling_village_variable\\Taiwan_sampling_village_variable.shp" ), fileEncoding = 'utf-8')
Variable_shp<-shapefile(paste0(path, "@Taiwan_sampling_village_variable\\Taiwan_sampling_village_variable.shp" ),encoding = 'utf-8')
Variable_shp@data["School"] <- rowSums(Variable_shp@data[c("Ele","Junior" ,"Senior")])
Variable_shp@data["Student"] <- rowSums(Variable_shp@data[c("Ele_stu","Junior_stu" ,"Senior_stu")])
Variable_shp@data[is.na(Variable_shp@data)] <- 0

Variable_shp@data$Nr = Variable_shp@data$Nr %>% as.integer()
```

```{r Varaible name 01 original}
counties = "高雄市"
idx.county = Variable_shp@data$COUNTYNAME == counties
sum(idx.county)
col_X = 
  c( "Cluster",# 分群
     "Hospital","Clinic", "Temple", "School", "Train.stat", # 公共建設
     "Student", "Train.crow", # 人流
     "high_rat",   "mid_rat","low_rat", "M_F_RAT" ,"P_H_CNT","H_CNT", "P_DEN", "YOUN_DEP","OLD_DEP","AGING_IDX", # 人口統計(教育程度、人口密度...)
     "Income_mea","Income_sta", # 村里收入
     "Area_sqkm") 
col_y = c("Nr")
```

```{r 轉成數值}
for(i in c(col_X, col_y, "P_CNT", "X","Y")){
  
  Variable_shp@data[i] = sapply(Variable_shp@data[i], function(x) as.numeric(x))
}
```

```{r Variable_df}
  
Variable_df = Variable_shp@data

```

比例
### Cluster

```{r}
for (i in c(1:4)){
  
print(sum(Variable_df$Cluster[idx.train] == i))
  
}
```

```{r 分層的盒需圖}
g = ggplot(data = Variable_df[idx.train, ])+
  geom_boxplot(aes(x = as.factor(Cluster), y = Nr))
g
```

### Correlation
```{r correlation}
corr = cor(Variable_df[Variable_df$COUNTYNAME == counties, c(col_y, col_X)])
idx = abs(corr[,col_y])>.15
col_X_02 = names(idx)[idx]; col_X_02 = col_X_02[col_X_02 != col_y]

corr[idx,idx]
```

```{r}
GGally::ggpairs(Variable_df[idx.train, c(col_y, col_X,  "X", "Y")], columns =c("School","Temple","Clinic","P_H_CNT","Area_sqkm",col_y))
```


### Fitting the model
#### split the data (train and test)
```{r split the data function}
split.the.data <- function(idx.county, p){ # p = training data 的比例
    set.seed(112)
    n.train = as.integer(sum(idx.county)*p)
    VILL.train = Variable_df$VILLCODE[idx.county] %>% sample(n.train)
    idx.train = Variable_df$VILLCODE %in% VILL.train
    VILL.test = Variable_df$VILLCODE[idx.county][!(Variable_df$VILLCODE[idx.county] %in% VILL.train)]
    idx.test = Variable_df$VILLCODE %in% VILL.test
    cat("train :", sum(idx.train),"; test: ",sum(idx.test) )
    idx.list = list(idx.train, idx.test)
    names(idx.list) = c("idx.train", "idx.test")
    return(idx.list)
}

idx.list = split.the.data(idx.county = Variable_df$COUNTYNAME == "高雄市", p = 0.8)
```


#### Make the dataframe
```{r residual_df }
resi.fit.df = data.frame(VILLCODE = Variable_df$VILLCODE[idx.train],
                         COUNTYNAME = Variable_df$COUNTYNAME[idx.train],
                         TOWNNAME = Variable_df$TOWNNAME[idx.train],
                         VILLNAME = Variable_df$VILLNAME[idx.train],
                         X = Variable_df$X[idx.train],
                         Y = Variable_df$Y[idx.train],
                         Nr= Variable_df$Nr[idx.train],
                         Cluster = Variable_df$Cluster[idx.train],
                         P_H_CNT = Variable_df$P_H_CNT[idx.train],
                         Clinic = Variable_df$P_H_CNT[idx.train],
                         School = Variable_df$P_H_CNT[idx.train],
                         Income_mea = Variable_df$Income_mea[idx.train],
                         Area_sqkm = Variable_df$Area_sqkm[idx.train])

```

#### Fitting the data 
```{r}
counties = unique(Variable_df$COUNTYNAME)
```
##### model01

```{r no train and test 01}
# # Nr~Cluster+School+Temple+P_H_CNT+Income_mea+Area_sqkm+Matern(1|X+Y)
# path.mod = "C:/@@Roaming_Dogs_Data_Analysis/Roaming-Dogs-Code/Model-fitting/model/model01/No_train_test"
# # path.mod = "Roaming-Dogs-Code/Model-fitting/model/model01/No_train_test/"
# col_X_03 = c("Cluster", "P_H_CNT", "Area_sqkm")
# 
# for (i in counties[counties!= "連江縣"]){
#   
#   idx.county = Variable_df$COUNTYNAME == i
#   print(sprintf("%s : %.0f",i, sum(idx.county)))
# 
#   if( i == "臺北市"){
#     
#     var_X = paste(col_X_03[col_X_03 != "Cluster"], collapse = " + ")
#     
#   }else{
#     
#     var_X = paste(col_X_03, collapse = " + ")
#   }
#   
# # spaMM_fitting
#   
#   for (corr in c("Cauchy", "Matern")){
#     
#     spa_random = sprintf("%s(1|X+Y)", corr)
#     f = as.formula(paste("Nr ~", var_X, "+",spa_random))
#     
#     glmm_ComPo = fitme(f,data= Variable_df[idx.county, c(col_y, col_X,  "X", "Y")], family = COMPoisson())
#     file.name = paste0(path.mod, sprintf("/%s/%s_%s.rds",corr, corr,i))
#     saveRDS(glmm_ComPo, file.name)
# 
# # spaMM_fitting_plot
#     getwd()
#     
#     plot.name =  paste0(sprintf("model/model01/No_train_test/%s/Plot/%s_Fit_res_%s.png",corr, corr,i))
#     fit = predict(glmm_ComPo,type = "response")
#     res = residuals(glmm_ComPo,  type = "response")
#     p = ggplot()+
#       geom_point(aes(x = fit %>% as.vector, y = as.vector(res)))+
#       xlab(TeX("$\\hat{Nr}$"))+ ylab("residuals")+  ggtitle(sprintf("%s %s",corr,i), subtitle =  TeX("$\\hat{Nr}$ vs. residuals"))
#     p %>% ggsave(plot.name,., width = 12,height = 8, units = "cm")
#     
#     plot.name =  paste0(sprintf("model/model01/No_train_test/%s/Plot/%s_Nr_res_%s.png",corr, corr,i))
#     p = ggplot()+
#     geom_point(aes(x = Variable_df[idx.county, "Nr"], y = as.vector(res)))+
#     xlab("Nr")+ ylab("residuals")+  ggtitle(sprintf("%s %s",corr,i), subtitle =  "Nr vs. residuals")
#     p %>% ggsave(plot.name,., width = 12,height = 8, units = "cm")
#     
#   }
#     
# }

```

```{r train and test 01 Not yet}
# # Nr~Cluster+School+Temple+P_H_CNT+Income_mea+Area_sqkm+Matern(1|X+Y)
path.mod = "C:/@@Roaming_Dogs_Data_Analysis/Roaming-Dogs-Code/Model-fitting/model/model01/Train_test"
# path.mod = "Roaming-Dogs-Code/Model-fitting/model/model01/Train_test/"
col_X_03 = c("Cluster", "P_H_CNT", "Area_sqkm")
i = "新竹市"; corr = "Matern"


for (i in counties[counties!= "連江縣"]){

  idx.county = Variable_df$COUNTYNAME == i
  print(sprintf("%s : %.0f",i, sum(idx.county)))
  idx.list = split.the.data(idx.county, .8)
  idx.train = idx.list$idx.train ; idx.test = idx.list$idx.test

  if( i == "臺北市"){

    var_X = paste(col_X_03[col_X_03 != "Cluster"], collapse = " + ")

  }else{

    var_X = paste(col_X_03, collapse = " + ")
  }

# spaMM_fitting

  for (corr in c("Cauchy", "Matern")){

    spa_random = sprintf("%s(1|X+Y)", corr)
    f = as.formula(paste("Nr ~", var_X, "+",spa_random))

    glmm_ComPo = fitme(f,data= Variable_df[idx.train, c(col_y, col_X,  "X", "Y")], family = COMPoisson())
    file.name = paste0(path.mod, sprintf("/%s/%s_%s.rds",corr, corr,i))
    saveRDS(glmm_ComPo, file.name)

# spaMM_fitting_plot
    getwd()

    plot.name =  paste0(sprintf("model/model01/Train_test/%s/Plot/%s_Fit_res_%s.png",corr, corr,i))
    fit = predict(glmm_ComPo,type = "response")
    res = residuals(glmm_ComPo,  type = "response")
    pre = predict(glmm_ComPo, newdata = Variable_df[idx.test, c(col_y, col_X,  "X", "Y")],type = "response")
    
    p = ggplot()+
      geom_point(aes(x = fit %>% as.vector, y = as.vector(res)))+
      xlab(TeX("$\\hat{Nr}$"))+ ylab("residuals")+  ggtitle(sprintf("%s %s",corr,i), subtitle =  paste(TeX("$\\hat{Nr}$ vs. residuals"), sprintf("train, n = %d", sum(idx.train))))
    p %>% ggsave(plot.name,., width = 12,height = 8, units = "cm")

    plot.name =  paste0(sprintf("model/model01/Train_test/%s/Plot/%s_Nr_res_%s.png",corr, corr,i))
    p = ggplot()+
    geom_point(aes(x = Variable_df[idx.train, "Nr"], y = as.vector(res)))+
    xlab("Nr")+ ylab("residuals")+  ggtitle(sprintf("%s %s",corr,i), subtitle =  paste(TeX("Nr vs. residuals"), sprintf("n = %d", sum(idx.train))))
    p %>% ggsave(plot.name,., width = 12,height = 8, units = "cm")
    
    plot.name =  paste0(sprintf("model/model01/Train_test/%s/Plot/%s_pre_res_%s.png",corr, corr,i))
    p = ggplot()+
    geom_point(aes(x = Variable_df[idx.train, "Nr"], y = as.vector(res)))+
    xlab("Predict")+ ylab("residuals")+  ggtitle(sprintf("%s %s",corr,i), subtitle = paste(TeX("Predict vs. residuals"), sprintf("test, n = %d", sum(idx.test))))
    p %>% ggsave(plot.name,., width = 12,height = 8, units = "cm")

  }

}

```

##### model02

新增新的

```{r}
# Nr~Cluster+School+Temple+P_H_CNT+Income_mea+Area_sqkm+Matern(1|X+Y)
getwd()
n = "02"
path =paste0( getwd(), sprintf("/model/model%s/No_train_test", n))
col_X_03 = c("Cluster", "P_H_CNT", "offset(log(Area_sqkm))")

# for loop ====
for (i in counties[counties!= "連江縣"]){
  
  idx.county = Variable_df$COUNTYNAME == i
  print(sprintf("%s : %.0f",i, sum(idx.county)))

  if( i == "臺北市"){
    
    var_X = paste(col_X_03[col_X_03 != "Cluster"], collapse = " + ")
    
  }else{
    
    var_X = paste(col_X_03, collapse = " + ")
  }
  
# spaMM_fitting
  
  for (corr in c("Cauchy", "Matern")){
    
    spa_random = sprintf("%s(1|X+Y)", corr)
    f = as.formula(paste("Nr ~", var_X, "+",spa_random))
    
    glmm_ComPo = fitme(f,data= Variable_df[idx.county, c(col_y, col_X,  "X", "Y")], family = COMPoisson())
    file.name = paste0(path, sprintf("/%s/%s_%s.rds",corr, corr,i))
    saveRDS(glmm_ComPo, file.name)

# spaMM_fitting_plot
    getwd()
    
    plot.name =  paste0(path, sprintf("/%s/Plot/%s_Fit_res_%s.png", corr, corr,i))
    fit = predict(glmm_ComPo,type = "response")
    res = residuals(glmm_ComPo,  type = "response")
    p = ggplot()+
      geom_point(aes(x = fit %>% as.vector, y = as.vector(res)))+
      xlab(TeX("$\\hat{Nr}$"))+ ylab("residuals")+  ggtitle(sprintf("%s %s",corr,i), subtitle =  TeX("$\\hat{Nr}$ vs. residuals"))
    p %>% ggsave(plot.name,., width = 12,height = 8, units = "cm")
    
    plot.name =  paste0(path, sprintf("/%s/Plot/%s_Nr_res_%s.png",corr, corr,i))
    p = ggplot()+
    geom_point(aes(x = Variable_df[idx.county, "Nr"], y = as.vector(res)))+
    xlab("Nr")+ ylab("residuals")+  ggtitle(sprintf("%s %s",corr,i), subtitle =  "Nr vs. residuals")
    p %>% ggsave(plot.name,., width = 12,height = 8, units = "cm")
    
  }
    
}
```

##### model03

```{r}
col_X_03 = c("Cluster", "P_H_CNT", "offset(log(Area_sqkm))")

var_X = paste(col_X_03, collapse = " + ")
var_X
```
```{r}
n = "03"
path =paste0( getwd(), sprintf("/model/model%s/No_train_test", n))
col_X_03 = c("Cluster", "P_H_CNT", "offset(log(Area_sqkm))")

# for loop ====
for (i in counties[counties!= "連江縣"]){
  
  idx.county = Variable_df$COUNTYNAME == i
  print(sprintf("%s : %.0f",i, sum(idx.county)))

  if( i == "臺北市"){
    
    var_X = paste(col_X_03[col_X_03 != "Cluster"], collapse = " + ")
    
  }else{
    
    var_X = paste(col_X_03, collapse = " + ")
  }
  
# spaMM_fitting
  
  for (corr in c("Cauchy", "Matern")){
    
    spa_random = sprintf("%s(1|X+Y)", corr)
    f = as.formula(paste("Nr ~", var_X, "+",spa_random))
    
    glmm_ComPo = fitme(f,data= Variable_df[idx.county, c(col_y, col_X,  "X", "Y")], family=negbin())
    file.name = paste0(path, sprintf("/%s/%s_%s.rds",corr, corr,i))
    saveRDS(glmm_ComPo, file.name)

# spaMM_fitting_plot
    getwd()
    
    plot.name =  paste0(path, sprintf("/%s/Plot/%s_Fit_res_%s.png", corr, corr,i))
    fit = predict(glmm_ComPo,type = "response")
    res = residuals(glmm_ComPo,  type = "response")
    p = ggplot()+
      geom_point(aes(x = fit %>% as.vector, y = as.vector(res)))+
      xlab(TeX("$\\hat{Nr}$"))+ ylab("residuals")+  ggtitle(sprintf("%s %s",corr,i), subtitle =  TeX("$\\hat{Nr}$ vs. residuals"))
    p %>% ggsave(plot.name,., width = 12,height = 8, units = "cm")
    
    plot.name =  paste0(path, sprintf("/%s/Plot/%s_Nr_res_%s.png",corr, corr,i))
    p = ggplot()+
    geom_point(aes(x = Variable_df[idx.county, "Nr"], y = as.vector(res)))+
    xlab("Nr")+ ylab("residuals")+  ggtitle(sprintf("%s %s",corr,i), subtitle =  "Nr vs. residuals")
    p %>% ggsave(plot.name,., width = 12,height = 8, units = "cm")
    
  }
    
}
```

##### model04 (random-slop)

```{r}
n = "04"
path =paste0( getwd(), sprintf("/model/model%s/No_train_test", n))
col_X_03_01 = c("Cluster",  "M_F_RAT", "H_CNT", "offset(log(Area_sqkm))")
col_X_03_02 = "P_H_CNT"

# for loop ====
for (i in counties[counties!= "連江縣"]){
  
  idx.county = Variable_df$COUNTYNAME == i
  print(sprintf("%s : %.0f",i, sum(idx.county)))
# 
#   if( i == "臺北市"){
#     
#     var_X = paste(col_X_03_01[col_X_03_01 != "Cluster"], collapse = " + ")
#     
#   }else{
#     
#     var_X = paste(col_X_03_01, collapse = " + ")
#   }
#   
# # spaMM_fitting
#   
  for (corr in c("Cauchy", "Matern")){
#     
#     spa_random = sprintf("%s(0+%s|X+Y)", corr, col_X_03_02)
#     f = as.formula(paste("Nr ~", var_X, "+",spa_random))
#     print(f)
#     glmm_ComPo = fitme(f,data= Variable_df[idx.county, c(col_y, col_X,  "X", "Y")], family=negbin(), method="REML" )
    file.name = paste0(path, sprintf("/%s/%s_%s.rds",corr, corr,i))
#     saveRDS(glmm_ComPo, file.name)
  glmm_ComPo = readRDS(file.name)
  

# spaMM_fitting_plot
    getwd()
    # type = c("deviance", "pearson", "response", "std_dev_res")
    plot.name =  paste0(path, sprintf("/%s/Plot/%s_Fit_resp_res_%s.png", corr, corr,i))
    fit = predict(glmm_ComPo,type = "response")
    res = residuals(glmm_ComPo,  type = "response")
    p = ggplot()+
      geom_point(aes(x = fit %>% as.vector, y = as.vector(res)))+
      xlab(TeX("$\\hat{Nr}$"))+ ylab("response residuals")+ 
      ggtitle(sprintf("%s %s",corr,i), subtitle =  paste(TeX("$\\hat{Nr}$  vs. residuals"), sprintf("corr = %.4f", cor(fit, res))))
    p %>% ggsave(plot.name,., width = 12,height = 8, units = "cm")
    
    plot.name =  paste0(path, sprintf("/%s/Plot/%s_Fit_std_res_%s.png", corr, corr,i))
    res = residuals(glmm_ComPo,  type = "response")
    p = ggplot()+
      geom_point(aes(x = fit %>% as.vector, y = as.vector(res)))+
      xlab(TeX("$\\hat{Nr}$"))+ ylab("std_dev_residuals")+ 
      ggtitle(sprintf("%s %s",corr,i), subtitle =  paste(TeX("$\\hat{Nr}$  vs. residuals"), sprintf("corr = %.4f", cor(fit, res))))
    p %>% ggsave(plot.name,., width = 12,height = 8, units = "cm")
    
    # plot.name =  paste0(path, sprintf("/%s/Plot/%s_Nr_res_%s.png",corr, corr,i))
    # p = ggplot()+
    # geom_point(aes(x = Variable_df[idx.county, "Nr"], y = as.vector(res)))+
    # xlab("Nr")+ ylab("std_dev_residuals")+  ggtitle(sprintf("%s %s",corr,i), subtitle =  "Nr vs. residuals")
    # p %>% ggsave(plot.name,., width = 12,height = 8, units = "cm")
    
  }
    
}
```


```{r Morians I}

ozone.dists <- as.matrix(dist(cbind(Variable_df[idx.county, "X"], Variable_df[idx.county, "Y"])))

ozone.dists.inv <- 1/ozone.dists
diag(ozone.dists.inv) <- 0
 
ozone.dists.inv[1:5, 1:5]
ape::Moran.I(res, ozone.dists.inv)
```



```{r}
res.cor.df = data.frame(x = as.character(), rho = as.numeric())

for (i in c(1:length(col_X))){
  var = col_X[i]
  rho = cor(Variable_df[idx.county,var ],res) 
  res.cor.df[i,] = c(var, rho)
}
```



##### model05 (random-slop)

```{r}
n = "05"
path =paste0( getwd(), sprintf("/model/model%s/No_train_test", n))
col_X_03_01 = c("Cluster",  "P_H_CNT", "H_CNT", "offset(log(Area_sqkm))")
col_X_03_02 = "M_F_RAT"

# for loop ====
for (i in counties[counties!= "連江縣"]){
  
  idx.county = Variable_df$COUNTYNAME == i
  print(sprintf("%s : %.0f",i, sum(idx.county)))

  if( i == "臺北市"){
    
    var_X = paste(col_X_03_01[col_X_03_01 != "Cluster"], collapse = " + ")
    
  }else{
    
    var_X = paste(col_X_03_01, collapse = " + ")
  }
  
# spaMM_fitting
  
  for (corr in c("Cauchy", "Matern")){
#     
#     spa_random = sprintf("%s(0+%s|X+Y)", corr, col_X_03_02)
#     f = as.formula(paste("Nr ~", var_X, "+",spa_random))
#     print(f)
#     glmm_ComPo = fitme(f,data= Variable_df[idx.county, c(col_y, col_X,  "X", "Y")], family=negbin(), method="REML" )
    file.name = paste0(path, sprintf("/%s/%s_%s.rds",corr, corr,i))
#     saveRDS(glmm_ComPo, file.name)
   glmm_ComPo = readRDS(file.name)
    
# spaMM_fitting_plot
    getwd()
    # type = c("deviance", "pearson", "response", "std_dev_res")
    plot.name =  paste0(path, sprintf("/%s/Plot/%s_Fit_resp_res_%s.png", corr, corr,i))
    fit = predict(glmm_ComPo,type = "response")
    res = residuals(glmm_ComPo,  type = "response")
    p = ggplot()+
      geom_point(aes(x = fit %>% as.vector, y = as.vector(res)))+
      xlab(TeX("$\\hat{Nr}$"))+ ylab("response residuals")+ 
      ggtitle(sprintf("%s %s",corr,i), subtitle =  paste(TeX("$\\hat{Nr}$  vs. residuals"), sprintf("corr = %.4f", cor(fit, res))))
    p %>% ggsave(plot.name,., width = 12,height = 8, units = "cm")
    
    plot.name =  paste0(path, sprintf("/%s/Plot/%s_Fit_std_res_%s.png", corr, corr,i))
    res = residuals(glmm_ComPo,  type = "response")
    p = ggplot()+
      geom_point(aes(x = fit %>% as.vector, y = as.vector(res)))+
      xlab(TeX("$\\hat{Nr}$"))+ ylab("std_dev_residuals")+ 
      ggtitle(sprintf("%s %s",corr,i), subtitle =  paste(TeX("$\\hat{Nr}$  vs. residuals"), sprintf("corr = %.4f", cor(fit, res))))
    p %>% ggsave(plot.name,., width = 12,height = 8, units = "cm")
    
    # plot.name =  paste0(path, sprintf("/%s/Plot/%s_Nr_res_%s.png",corr, corr,i))
    # p = ggplot()+
    # geom_point(aes(x = Variable_df[idx.county, "Nr"], y = as.vector(res)))+
    # xlab("Nr")+ ylab("std_dev_residuals")+  ggtitle(sprintf("%s %s",corr,i), subtitle =  "Nr vs. residuals")
    # p %>% ggsave(plot.name,., width = 12,height = 8, units = "cm")
    
  }
    
}
```


```{r Morians I}

ozone.dists <- as.matrix(dist(cbind(Variable_df[idx.county, "X"], Variable_df[idx.county, "Y"])))

ozone.dists.inv <- 1/ozone.dists
diag(ozone.dists.inv) <- 0
 
ozone.dists.inv[1:5, 1:5]
ape::Moran.I(res, ozone.dists.inv)
```



```{r}
res.cor.df = data.frame(x = as.character(), rho = as.numeric())

for (i in c(1:length(col_X))){
  var = col_X[i]
  rho = cor(Variable_df[idx.county,var ],res) 
  res.cor.df[i,] = c(var, rho)
}
```

